臺灣板橋地方法院刑事判決             100年度易字第3986號
公  訴  人  臺灣板橋地方法院檢察署檢察官
被      告  陳三鴻
            陳學億
            林進義
上列被告等因竊盜案件，經檢察官提起公訴(100年度偵字第14838
號），被告等就被訴事實為有罪之陳述，經本院裁定進行簡式審
判程序，並判決如下：
    主  文
陳三鴻犯如附表編號1 所示之罪，處如附表編號1 所示之刑。
陳學億犯如附表編號2 、編號3 所示之罪，各處如附表編號2、
編號3 所示之刑，應執行有期徒刑壹年；六角扳手壹枝沒收。
林進義犯如附表編號3 所示之罪，處如附表編號3 所示之刑。
    事  實
一、陳三鴻前因施用毒品、竊盜等案件，分別經本院以94年度訴
    字第2497號、94年度簡上字第727 號判決判處有期徒刑1 年
    、有期徒刑3 月、有期徒刑9 月確定，經本院以95年度聲字
    第2475號裁定定應執行有期徒刑1 年10月確定，於民國96年
    5 月23日假釋，依本院96年度聲字第1557號裁定付保護管束
    ，於96年9 月28日保護管束期滿，未經撤銷假釋，其有期徒
    刑以已執行完畢論。又因施用毒品，分別經本院以96年度訴
    字第3041號、97年度訴字第585 號判決判處有期徒刑9 月、
    有期徒刑10月，及臺灣桃園地方法院以96年度審訴字第1130
    號判決判處有期徒刑1 年確定，以上三罪經本院以97年度聲
    字第4450號裁定定應執行有期徒刑2 年5 月確定，於99年2
    月2 日假釋，依本院99年度聲字第162 號裁定付保護管束，
    於99年5 月31日保護管束期滿，未經撤銷假釋，其有期徒刑
    以已執行完畢論。陳學億前因違反麻醉藥品管理條例、偽造
    貨幣等案件，分別經本院以85年度訴字第414 號、第3055號
    、86年度易字第873 號判決判處有期徒刑8 月、有期徒刑5
    月、有期徒刑3 年4 月、有期徒刑1 年確定，並經本院以87
    年度聲字第2174號裁定定應執行有期徒刑5 年確定，於89年
    9 月20日假釋，於假釋期間復因恐嚇取財等案件，經本院以
    91年度訴字第1168號判決判處有期徒刑2 年、有期徒刑8 月
    ，再經本院以96年度聲減字第3600號裁定就得減刑部分減刑
    後，定應執行有期徒刑2 年2 月確定，與前開假釋經撤銷後
    之殘刑有期徒刑3 年6 月又17日接續執行，於97年3 月18日
    執行完畢。咸未知悛悔，與林進義分別為附表所示行為。
二、案經基隆市警察局第四分局報請臺灣基隆地方法院檢察署檢
    察官呈請臺灣高等法院檢察署檢察長令轉臺灣板橋地方法院
    檢察署檢察官偵查起訴。
    理  由
一、上揭事實，各有附表所示證據可資佐證。本案事證明確，被
    告陳三鴻、陳學億、林進義犯行，均堪認定。
二、被告陳三鴻、陳學億、林進義行為後，刑法第321 條第1 項
    加重竊盜罪業於100 年1 月26日修正公布，自同年月28日起
    施行。經比較新舊法，其法定刑由修正前「6 月以上、5 年
    以下有期徒刑」，修正為「6 月以上、5 年以下有期徒刑，
    得併科新臺幣10萬元以下罰金」，對被告三人並非有利，依
    刑法第2 條第1 項前段規定，應適用被告等行為時即修正前
    之刑法規定。
三、核被告陳三鴻、陳學億、林進義所為，各係犯如附表所示之
    罪；附表編號3 部分，檢察官起訴書犯罪事實欄係以被告陳
    學億、林進義以「十字鎬1 把，用以撬開大門」之方式竊盜
    ，已敘明渠等攜帶兇器、毀壞門扇之犯罪事實，然於所犯法
    條核論被告陳學億、林進義此部分所為係犯刑法第320 條第
    1 項竊盜罪，顯係誤載，應予更正。附表編號3 部分，被告
    陳學億、林進義間有犯意之聯絡及行為之分擔，為共同正犯
    。被告陳學億就附表編號2 、3 二次竊盜犯行，犯意各別，
    行為互殊，應予分論併罰。又被告陳三鴻、陳學億有如前所
    述論罪科刑之執行紀錄，有臺灣高等法院被告前案紀錄表在
    卷足稽，渠二人於徒刑執行完畢後5 年內故意再犯上開有期
    徒刑以上之罪，為累犯，應依刑法第47條第1 項規定，分別
    加重其刑。爰審酌被告陳三鴻、陳學億、林進義正值壯年，
    非無謀生能力，不思自食其力，奮發有為，恣意行竊，欠缺
    尊重他人財產權益及守法之觀念，應嚴予非難，兼衡被告三
    人之素行、智識程度，渠等犯罪之動機、目的、手段、所獲
    利益，及被告等攜帶兇器行竊，對他人生命、身體、財產安
    全及社會治安所肇危害，暨被告陳三鴻、陳學億、林進義犯
    罪後之態度等一切情狀，分別量處如主文所示之刑，被告陳
    學億部分，並定其應執行之刑，資為懲儆。
四、附表編號1 部分，被告陳三鴻竊盜所用六角扳手1 枝，為其
    本人所有之物，並於100 年1 月26日下午2 時20分許，在新
    北市○○區○○路10號3 樓住處為警查扣，此據被告陳三鴻
    於本院審理時陳明，是依刑法第38條第1 項第2 款規定沒收
    。附表編號2 部分，被告陳學億竊盜所用六角扳手1 枝，係
    其本人所有之物，亦據被告陳學億供述無訛，雖未扣案，然
    於本案亦無證據證明業已滅失，是依刑法第38條第1 項第2
    款規定，併予宣告沒收。至附表編號3 部分，被告陳學億、
    林進義竊盜所用十字鎬1 枝，其所有權人不詳，本案復查無
    其他積極證據足資證明為被告陳學億、林進義所有之物，無
    從予以諭知沒收，附此敘明。
據上論斷，應依刑事訴訟法第273 條之1 第1 項、第299 條第1
項前段，刑法第2 條第1 項前段、第28條、（修正前）第321 條
第1 項第2 款、第3 款、第47條第1 項、第38條第1 項第2 款、
第51條第5 款，判決如主文。
本案經檢察官范孟珊到庭執行職務。
中    華    民    國   100    年    12    月    13    日
                  刑事第十七庭  法  官  廖怡貞
上列正本證明與原本無異。
如不服本判決，應於判決送達後10日內敘明上訴理由，向本院提
出上訴狀 (應附繕本) ，上訴於臺灣高等法院。其未敘述上訴理
由者，應於上訴期間屆滿後20日內向本院補提理由書「切勿逕送
上級法院」。
                                書記官  林惠齡
中    華    民    國   100    年    12    月    19    日
附錄本案論罪科刑法條全文
修正前中華民國刑法第321條
（加重竊盜罪）
犯竊盜罪而有左列情形之一者，處6 月以上、5 年以下有期徒刑
：
一、於夜間侵入住宅或有人居住之建築物、船艦或隱匿其內而犯
    之者。
二、毀越門扇、牆垣或其他安全設備而犯之者。
三、攜帶兇器而犯之者。
四、結夥三人以上而犯之者。
五、乘火災、水災或其他災害之際而犯之者。
六、在車站或埠頭而犯之者。
前項之未遂犯罰之。
┌───────────────────────────────────────┐
│附表                                                                          │
├──┬───────────────┬─────────┬────┬─────┤
│編號│犯罪事實                      │證據清單          │所犯法條│主文      │
├──┼───────────────┼─────────┼────┼─────┤
│1   │陳三鴻意圖為自己不法之所有，於│(一)被告陳三鴻於檢察│修正前刑│陳三鴻攜帶│
│    │99年11月24日凌晨2 時53分許，在│  官訊問及本院審理│法第321 │兇器竊盜，│
│    │基隆市○○區○○路353 號前，見│  時之自白。      │條第1 項│累犯，處有│
│    │陳武雄所使用之車牌號碼IG-5862 │(二)證人陳武雄於警詢│第3 款攜│期徒刑捌月│
│    │號自用小貨車停放該處，遂以其所│  及檢察官訊問時具│帶兇器竊│。六角扳手│
│    │有、客觀上足以危害他人生命、身│  結之陳述。      │盜罪。  │壹枝沒收。│
│    │體安全之六角扳手1 枝，破壞該車│(三)內政部警政署刑事│        │          │
│    │門鎖（毀損部分未據告訴），並發│  警察局100 年1 月│        │          │
│    │動電門竊取之。嗣經陳武雄報警處│  13日刑紋字第1000│        │          │
│    │理，為警採集指紋送驗而查獲。  │  002266號鑑定書1 │        │          │
│    │                              │  件、照片10幀。  │        │          │
├──┼───────────────┼─────────┼────┼─────┤
│2   │陳學億意圖為自己不法之所有，於│(一)被告陳學億於檢察│修正前刑│陳學億攜帶│
│    │99年11月27日下午5 時許，在基隆│  官訊問及本院審理│法第321 │兇器竊盜，│
│    │市○○區○○路海軍營區附近，見│  時之自白。      │條第1 項│累犯，處有│
│    │吳文爵使用之車牌號碼HS-6638 號│(二)證人即同案被告林│第3 款攜│期徒刑捌月│
│    │自用小貨車停放該處，遂以其所有│  進義於檢察官訊問│帶兇器竊│。六角扳手│
│    │、客觀上足以危害他人生命、身體│  時具結所為陳述。│盜罪。  │壹枝沒收。│
│    │安全之六角扳手1 枝（未據扣案）│(三)證人吳文爵於警詢│        │          │
│    │開啟車門，並發動電門竊取之。  │  時之陳述。      │        │          │
├──┼───────────────┼─────────┼────┼─────┤
│3   │陳學億、林進義基於意圖為自己不│(一)被告陳學億、林進│修正前刑│陳學億共同│
│    │法所有之犯意聯絡，於99年11月27│  義於檢察官訊問及│第321 條│攜帶兇器、│
│    │日下午6 時許，由陳學億駕駛前揭│  本院審理時之自白│第1 項第│毀壞門扇竊│
│    │車牌號碼HS-6638 號自用小貨車搭│  。              │2 款、第│盜，累犯，│
│    │載林進義，前往基隆市安樂區新西│(二)證人林金地、周坤│3 款毀壞│處有期徒刑│
│    │街89巷46號周坤祥租用之養狗場，│  祥於警詢及檢察官│門扇、攜│捌月。    │
│    │隨手拾取不詳人士所有、客觀上足│  訊問時具結所為陳│帶兇器竊│林進義共同│
│    │以危害他人生命、身體安全之十字│  述。            │盜罪。  │攜帶兇器、│
│    │鎬1 枝（未據扣案），破壞附連於│(三)證人王昭分於檢察│        │毀壞門扇竊│
│    │上址門扇之鑰匙孔，入內竊取林金│  官訊問時具結之陳│        │盜，處有期│
│    │地所有之茶几1 張、佛像1 尊及椅│  述。            │        │徒刑柒月。│
│    │子2 張得手。嗣經周坤祥報警處理│(四)監視錄影翻拍照片│        │          │
│    │，為警調閱監視錄影畫面而循線查│  8 幀、贓物認領保│        │          │
│    │獲。                          │  管單1 件。      │        │          │
└──┴───────────────┴─────────┴────┴─────┘